臺灣臺中地方法院刑事裁定
111年度聲字第1572號
聲  請  人  臺灣臺中地方檢察署檢察官
受  刑  人  羅梓源





上列聲請人因受刑人數罪併罰有二裁判以上，聲請定其應執行之
刑（111年度執聲字第1145號），本院裁定如下：
    主    文
羅梓源所犯如附表所示之罪，所處如附表所示之刑，應執行有期
徒刑陸年貳月。
    理    由
一、聲請意旨略以：受刑人羅梓源犯數罪，先後經判決確定如附
    表，應依刑法第53條、第51條第5款，定應執行之刑，爰依
    刑事訴訟法第477條第1項之規定聲請裁定等語。
二、按裁判確定前犯數罪者，併合處罰之；又數罪併罰有二裁判
    以上者，依刑法第51條之規定，定其應執行之刑，同法第50
    條、第53條分別定有明文。再數罪併罰，分別宣告其罪之刑
    ，如宣告多數有期徒刑者，於各刑中之最長期以上，各刑合
    併之刑期以下，定其刑期。但不得逾30年，刑法第51條第5
    款亦定有明文。又按「裁判確定前犯數罪者，併合處罰之。
    但有下列情形者，不在此限。一、得易科罰金之罪與不得易
    科罰金之罪。二、得易科罰金之罪與不得易服社會勞動之罪
    。三、得易服社會勞動之罪與不得易科罰金之罪。四、得易
    服社會勞動之罪與不得易服社會勞動之罪。前項但書情形，
    受刑人請求檢察官聲請定應執行刑者，依第51條規定定之。
    」刑法第50條亦定有明文。　　
三、經查，本件受刑人羅梓源所犯如附表所示之罪，業經法院先
    後判處如附表所示之刑，均經分別確定在案，有各該案件判
    決及臺灣高等法院被告前案紀錄表各1份在卷可稽。而受刑
    人所犯如附表編號4-8所示之罪，為得易科罰金之罪，如附
    表編號1-3、9-10、12-14所示之罪，為不得易科罰金之罪，
　　如附表編號11所示之罪，則為不得易科罰金但得易服社會勞
    動之罪，屬於刑法第50條第1項但書第1 款所列併合處罰之
    例外情形，惟受刑人已就如附表所示之罪請求檢察官聲請合
    併定應執行刑一節，有臺灣臺中地方檢察署刑法第50條第1
    項但書案件是否請求定應執行刑調查表1份附卷可稽，合於
    刑法第50條第2項之規定，是本件受刑人顯已自行衡量後，
    選擇合併定應執行刑，而失其原得易刑處分之利益，換取因
    併合處罰可能享有限制加重刑罰之恤刑利益。茲聲請人聲請
    定其應執行之刑，本院審認其聲請厥為正當，應予准許。又
    定應執行刑，不僅攸關國家刑罰權之行使，於受刑人之權益
    亦有重大影響，除顯無必要或有急迫情形外，法院於裁定前
    ，允宜予受刑人以言詞、書面或其他適當方式陳述意見之機
    會，程序保障更加周全（最高法院刑事大法庭110年度台抗
    大字第489號裁定意旨參照）。是經本院函請受刑人於文到5
    日內就本案定應執行刑之聲請具狀陳述意見，受刑人於111
    年5月26日收受本院函文後，於翌日具狀表示深感後悔，且
    所犯之罪相同屬性，請合併於6年以內等語，有本院函文、
    送達證書及刑事陳述意見表各1份在卷可參，已保障受刑人
    程序上之權益。爰審酌受刑人所犯除附表編號4-8及編號11
    分係妨害自由、傷害、侵入住宅及誣告罪外，其餘所犯附表
    編號1至3、9至10、12至14所示各罪之犯罪類型、行為態樣
    、動機及侵害法益均相同、各罪依其犯罪情節所量定之刑，
    且均係參與同一犯罪集團之犯行，而分由法院判決確定等情
    狀，定如主文所示應執行之刑。又受刑人所犯如附表編號4-
    8所示案件雖得易科罰金，然與附表其他所示不得易科罰金
    之案件併合處罰之結果，自不得併諭知易科罰金之折算標準
    ，附此敘明。　　
四、爰依刑事訴訟法第477條第1項，刑法第50條第2項、第53條
    、第51條第5款，裁定如主文。
中　　華　　民　　國　　111 　年　　6 　　月　　7 　　日
                  刑事第五庭   法  官  黃龍忠
以上正本證明與原本無異。
如不服本裁定，應於收受送達後5 日內向本院提出抗告狀。（應
附繕本）
　　　　　　　　　　　　　　 　 書記官  華鵲云
中　　華　　民　　國　　111 　年　　6 　　月　　7 　　日

附表：受刑人羅梓源定應執行刑案件一覽表
   編      號           1         2          3    罪      名  詐欺 詐欺 詐欺    宣  告  刑  有期徒刑1年5月 有期徒刑1年3月 有期徒刑1年2月   犯 罪 日 期  108年9月22日 108年9月22日 108年9月26日- 108年9月27日 偵查（自訴）機關年度案號  臺中地檢108年度偵字第29952號等 臺中地檢108年度偵字第29952號等 臺中地檢109年度偵字第9636號 最  後    事實審 法    院 臺中地院 臺中地院 臺中地院  案    號 108年度原金訴字第11號 108年度原金訴字第11號 109年度原金訴字第22號  判決日期 109年4月30日 109年4月30日 109年11月24日 確  定     判  決 法    院 臺中地院 臺中地院 臺中地院  案    號 108年度原金訴字第11號 108年度原金訴字第11號 109年度原金訴字第22號  判    決 確定日期 109年6月17日 109年6月17日 110年1月4日 是否為得易科罰金之案件        否        否        否 備           註  臺中地檢109年度執字第9303號 臺中地檢109年度執字第9303號 臺中地檢110年度執字第1631號   （編號1-13經新竹地院110聲字第1585號裁定應執行有期徒刑5年2月確定）   


   編      號          4         5        6    罪      名  妨害自由 傷害 侵入住宅    宣  告  刑  有期徒刑6月 有期徒刑6月 有期徒刑2月（2次）   犯 罪 日 期  108年1月30日- 108年1月31日 108年1月30日- 108年1月31日 ⑴108年2月6日-108年2月7日(1次) ⑵108年2月7日(1次) 偵查（自訴）機關年度案號  嘉義地檢108年度偵字第3237號等 嘉義地檢108年度偵字第3237號等 嘉義地檢108年度偵字第3237號等 最  後    事實審 法    院 嘉義地院 嘉義地院 嘉義地院  案    號 108年度訴字第516號、 108年度易字第646號 108年度訴字第516號、 108年度易字第646號 108年度訴字第516號、 108年度易字第646號  判決日期 109年12月25日 109年12月25日 109年12月25日 確  定     判  決 法    院 嘉義地院 嘉義地院 嘉義地院  案    號 108年度訴字第516號、 108年度易字第646號 108年度訴字第516號、 108年度易字第646號 108年度訴字第516號、 108年度易字第646號  判    決 確定日期 110年2月10日 110年2月10日 110年2月10日 是否為得易科罰金之案件        是        是        是 備           註  嘉義地檢110年度執字第681號 嘉義地檢110年度執字第681號 嘉義地檢110年度執字第681號   （編號1-13經新竹地院110聲字第1585號裁定應執行有期徒刑5年2月確定）   

   編      號          7         8        9    罪      名  妨害自由 傷害 詐欺    宣  告  刑  有期徒刑4月(2次) 有期徒刑3月 有期徒刑1年3月（3次）   犯 罪 日 期  ⑴108年2月6日-108年2月7日(1次) ⑵108年2月7日(1次) 108年2月6日- 108年2月7日 108年9月28日 偵查（自訴）機關年度案號  嘉義地檢108年度偵字第3237號等 嘉義地檢108年度偵字第3237號等 彰化地檢108年度偵字第11082號等 最  後   事實審 法    院 嘉義地院 嘉義地院 彰化地院  案    號 108年度訴字第516號、 108年度易字第646號 108年度訴字第516號、 108年度易字第646號 109年度原訴字第4號   判決日期 109年12月25日 109年12月25日 110年2月1日 確  定     判  決 法    院 嘉義地院 嘉義地院 彰化地院  案    號 108年度訴字第516號、 108年度易字第646號 108年度訴字第516號、 108年度易字第646號 109年度原訴字第4號  判    決 確定日期 110年2月10日 110年2月10日 110年3月10日 是否為得易科罰金之案件        是        是        否 備           註  嘉義地檢110年度執字第681號 嘉義地檢110年度執字第681號 彰化地檢110年度執字第1629號   （編號1-13經新竹地院110聲字第1585號裁定應執行有期徒刑5年2月確定）   


   編      號          10         11          12    罪      名  詐欺 誣告 詐欺    宣  告  刑  有期徒刑1年1月 有期徒刑3月 有期徒刑1年   犯 罪 日 期  108年9月28日 108年8月19日 108年9月23日-108年9月28日 偵查（自訴）機關年度案號  彰化地檢108年度偵字第11082號等 嘉義地檢108年度偵字第6881號等 新竹地檢109年度偵字第3175號 最  後    事實審 法    院 彰化地院 嘉義地院 新竹地院  案    號 109年度原訴字第4號 110年度嘉簡字第238號 109年度原訴字第26號  判決日期 110年2月1日 110年3月10日 110年6月25日 確  定   判  決 法    院 彰化地院 嘉義地院 新竹地院  案    號 109年度原訴字第4號 110年度嘉簡字第238號 109年度原訴字第26號  判    決 確定日期 110年3月10日 110年4月12日 110年7月29日 是否為得易科罰金之案件          否      不得易科 　　 得社勞        否 備           註  彰化地檢110年度執字第1629號 嘉義地檢110年度執字第1354號 新竹地檢110年度執字第4056號   （編號1-13經新竹地院110聲字第1585號裁定應執行有期徒刑5年2月確定）   

   編      號           13         14 （以下空白）    罪      名  詐欺 詐欺     宣  告  刑  有期徒刑1年1月 有期徒刑1年3月    犯 罪 日 期  108年9月28日 108年9月26日  偵查（自訴）機關年度案號  新竹地檢109年度偵字第3175號 臺中地檢109年度偵字第5289號  最  後   事實審 法    院 新竹地院 臺中地院   案    號 109年度原訴字第26號 109年度原金訴字第23號   判決日期 110年6月25日 111年1月26日  確  定   判  決 法    院 新竹地院 臺中地院   案    號 109年度原訴字第26號 109年度原金訴字第23號   判    決 確定日期 110年7月29日 111年3月8日  是否為得易科罰金之案件        否        否  備           註  新竹地檢110年度執字第4056號 臺中地檢111年度執字第4526號    （編號1-13經新竹地院 110聲字第1585號裁定應 執行有期徒刑5年2月確 定）